臺灣高等法院刑事裁定　　　　　　　　 94年度交抗字第582號
抗　告　人
即受處分人　甲○○
上列抗告人因違反道路交通管理處罰條例案件，不服臺灣士林地
方法院中華民國94年5月31日裁定（94年度交聲字第237號），提
起抗告，本院裁定如下：
    主  文
抗告駁回。
    理  由
一、按道路交通安全規則第112 條第1 項第4 款規定: 汽車停車
    時，應依左列規定：設有禁止停車標誌、標線之處所不得停
    車; 又汽車駕駛人停車時，在設有禁止停車標誌、標線之處
    所停車者，處新臺幣（下同）600 元以上1,200 元以下罰鍰
    ，道路交通管理處罰條例第56條第1項第4款定有明文。又道
    路交通安全規則第112條第1項第4款規定: 汽車（包括機器
    腳踏車，參道路交通安全規則第2條第1項第1款）停車時，
    應依左列規定：設有禁止停車標誌、標線之處所不得停車。
    依此，法規範課予人民遵守之義務核心乃在於設有禁止停車
    標誌、標線之處所不得停車，合先敘明。
二、經查：
  (一)本件抗告人即受處分人甲○○於93年11月16日上午9時20分
    許，將其所有車牌號碼DUY-887號輕型機車停放於臺北市○
    ○路之事實，業據異議人自承在卷，並有舉發照片、臺北市
    政府交通局北市交停字第1A0000000號舉發違反道路交通管
    理事件通知單附卷可稽，此部分事實洵堪認定。
  (二)證人即舉發本件違規事實之臺北市停車管理處交通助理員李
    國世到庭結證：異議人即抗告人停放的地點屬於郵局前面的
    空地，空地再出去是人行道，該處有禁止停車的標誌，照片
    上禁止停車的標誌上面記載「騎樓、人行道禁止停車」，旁
    邊藍色的部分是拖吊的查詢、舉發的電話號碼，照片的左邊
    就是郵局，前面有弧形的廣場，異議人機車即是停放於該處
    等語明確（本院94年度交聲字第91號卷94年2月23日訊問筆
    錄）；另依卷附臺北市停車管理處94年1月12日北市停四字
    第094300 66600號書函說明二：「旨揭路段已於道路沿線設
    有禁止停車標誌牌，騎樓、人行道均禁止停放車輛」，說明
    三：「案經執勤人員現場勘查，停車處所設有『人行道禁止
    停車』標誌牌供駕駛人遵循辨識」，在在均明示該處已設有
    禁止停車之標誌，且此標誌緊鄰郵局旁之花台，是異議人抗
    辯：伊並無看到禁止停車之標誌云云，委不足採。
  (三)異議人即抗告人雖另辯以：異議人機車停放處為郵局旁花台
    之間，此處既非騎樓，亦非人行道云云，惟依卷附之照片顯
    示，郵局出入口之前，花台之間之弧形廣場，此處顯為公眾
    出入之通渠要道，加以此弧形廣場之空間不大，則進出郵局
    之人皆須經過此弧形廣場之通道以觀，此處為人行道至為灼
    然，再者，郵局旁花台間地面貼附之地磚圖案，與附連圍繞
    公告禁止停車標誌之人行道地磚圖案相同，益徵本處禁止停
    車，非設置供機車停車之用至為明確，抗告意旨仍指稱該處
    非人行道，容有誤解，又該處設有禁止停車標誌牌，亦有上
    揭台北市停車管理處函可稽，抗告意旨仍執前詞指摘原裁定
    不當，為無理由，應予駁回。
三、據上論斷，應依道路交通案件處理辦法第26條、刑事訴訟法
    第412條，裁定如主文。
中　　華　　民　　國　　94　　年　　9 　　月　　30　　日
　　　　　　　　　刑事第七庭  審判長法　官 蔡 秀 雄
　　　　　　　　　　　　　　　　　  法　官 周 煙 平
　　　　　　　　　　　　　　　　　  法　官 蔡 光 治
以上正本證明與原本無異。
不得再抗告。
                                    書記官 陳 韋 杉
中　　華　　民　　國　　94　　年　　10　　月　　4 　　日
